【裁判字號】    99,簡抗,8
【裁判日期】    990830
【裁判案由】    確定訴訟費用額
【裁判全文】
臺灣屏東地方法院民事裁定               99年度簡抗字第8號
抗  告  人  甲○○
相  對  人  乙○○
上列當事人間聲請確定訴訟費用額事件，抗告人對於中華民國99
年5 月18日本院潮州簡易庭所為99年度潮簡聲字第36號裁定提起
抗告，本院裁定如下：
    主      文
抗告駁回。
抗告費用由抗告人負擔。
    理      由
一、原裁定意旨略以：抗告人與相對人間請求排除侵害事件，經
    本院98年度潮簡字1311號及98年度簡上字第95號判決確定，
    其第一、二審訴訟費用應由抗告人負擔。又相對人預繳之訴
    訟費用有第二審裁判費新台幣（下同）1,500 元及第二審證
    人旅費579 元，合計2,079 元，爰確定抗告人應賠償相對人
    之訴訟費用額為2,079 元，並應加給自原裁定送達翌日起至
    清償日止，按週年利率百分之5 計算之利息等語。
二、抗告意旨則以：抗告人以民國80年2 月10日之切結書為依據
    ，請求相對人將其所破壞之籬笆恢復原狀，一審判決抗告人
    勝訴，不料相對人提起上訴後，二審法院竟改判相對人勝訴
    ，二審判決諸多論點並非事實，抗告人懶得提起再審之訴，
    如今竟要抗告人負擔全部訴訟費用，顯不合理。二審判決認
    定相對人於96年間歸還土地，並於歸還前拆除籬笆，與事實
    不符，實際上相對人係在歸還土地1 年以後始拆除籬笆；又
    二審判決單依證人蘇忠敏事後補發之收據，而不理會證人蘇
    忠敏之證詞，遽行認定籬笆係相對人出資僱工圍設，亦與籬
    笆係抗告人之父母出資圍設之事實相悖；二審判決復謂抗告
    人應就受讓取得籬笆所有權之事實，負舉證之責，並以抗告
    人不能舉證，即認抗告人之主張為無可取，就籬笆此種無所
    有權狀之物而言，實不足以保障所有人之權利，難謂合理。
    總而言之，雖屬區區2,079 元，惟要抗告人負擔，顯不合理
    ，並令抗告人感覺受到極大侮辱，難以甘服等語，對原裁定
    提起抗告，並聲明：(一)原裁定廢棄。(二)程序費用及抗告費用
    均由相對人負擔。
三、按法院未於訴訟費用之裁判確定其費用額者，第一審受訴法
    院於該裁判有執行力後，應依聲請並得依職權以裁定確定之
    ；依第1 項確定之訴訟費額，應於裁定送達翌日起，加給按
    法定利率計算之利息，民事訴訟法第91條第1 項及第3 項定
    有明文。經查：抗告人與相對人間請求排除侵害事件，業經
    本院98年度潮簡字1311號及98年度簡上字第95號判決確定，
    其第一、二審訴訟費用應由抗告人負擔，且其第二審裁判費
    1,500 元及第二審證人旅費579 元，合計2,079 元，係相對
    人所預繳之事實，經本院調卷查明屬實。原裁定確定抗告人
    應賠償相對人之訴訟費用額為2,079 元，並應加給自原裁定
    送達翌日起至清償日止，按週年利率百分之5 計算之利息，
    經核於法並無違誤。抗告意旨以原訴訟之二審判決有誤，為
    其抗告理由，惟此於確定訴訟費用額事件，並無法加以斟酌
    ，抗告意旨以此指摘原裁定不當，求予廢棄，自難謂有理由
    ，應予駁回。
四、據上論結，本件抗告為無理由，依民事訴訟法第436 條之1
    第3 項、第495 條之1 第1 項、第449 條第1 項、第95條、
    第78條，裁定如主文。
中    華    民    國    99    年    8     月    30    日
                  民事第一庭    審判長法  官  孫國禎
                                      法  官  潘  快
                                      法  官  春生
正本係照原本作成。
不得再抗告。
中    華    民    國    99    年    8     月    31    日
                                      書記官  蘇雅慧

司法院資訊處製作；財團法人民間司法改革基金會備份。
